【裁判字號】    99,訴,30
【裁判日期】    990401
【裁判案由】    違反槍砲彈藥刀械管制條例
【裁判全文】
臺灣臺南地方法院刑事判決                99年度訴字第30號
公  訴  人  臺灣臺南地方法院檢察署檢察官
被      告  丁○○原名潘舜年
指定辯護人  本院公設辯護人乙○○
上列被告因違反槍砲彈藥刀械管制條例案件，經檢察官提起公訴
(98年度偵緝字1475號)，本院判決如下：
    主  文
丁○○犯非法寄藏可發射子彈具殺傷力之槍枝罪，處有期徒刑參
年貳月，併科罰金新臺幣伍萬元，罰金如易服勞役，以新臺幣壹
仟元折算壹日。扣案仿BERETTA廠M9型半自動手槍製造之改造手
槍壹枝（含彈匣壹個，槍枝管制編號0000000000）沒
收。
    事  實
一、丁○○(原名潘舜年)未經許可，於民國95年6月間，在臺南
    縣關廟鄉○○村○○路11巷11弄10號其住處，受友人楊哲銘
    （已）之囑託，為其寄藏具殺傷力之仿BERETTA廠M9型半
    自動手槍製造之改造手槍1枝（含彈匣1個，槍枝管制編號
    0000000000）及子彈1顆。嗣於97年8月24日凌晨2時10分許
    ，由林春松駕駛車號C9-6750號自用小客車搭載甲○○（坐
    在前方乘客座）、王偉德（坐在駕駛座後方）及丁○○（坐
    在甲○○後方），行經臺南縣仁德鄉○○路與正義街口時，
    因丁○○在車內把玩上開改造手槍，不慎槍枝走火擊中甲○
    ○之左臀部（過失傷害部分未據告訴），丁○○即將上開改
    造手槍攜至臺南縣關廟鄉埤頭16之1號屋內藏放，復於同日
    上午7時許，至國立成功大學醫學院附設醫院探視甲○○，
    為警發現並帶同丁○○至上開處所起獲上開改造手槍1枝（
    含彈匣1個）。
二、案經臺南縣警察局永康分局報請臺灣臺南地方法院檢察署檢
    察官偵查起訴。
    理  由
一、上揭事實，業據被告丁○○於警詢(警卷第4至6頁)、偵訊(9
    8年度偵緝字第1475號卷第20至21頁)及本院準備程序及審理
    時均坦承不諱，並有扣案仿BERETTA廠M9型半自動手槍製造
    之改造手槍1枝（含彈匣1個，槍枝管制編號0000000000）可
    證、現場照片41張在卷可稽。而扣案改造手槍經送請內政部
    警政署刑事警察局鑑定後，其鑑定結果：送鑑手槍壹枝(槍
    枝管制編號0000000000)，認係改造手槍，由仿BERETTA廠M9
    型半自動手槍製造之槍枝，換裝土造金屬槍管而成，擊發功
    能正常，可供擊發適用之子彈使用，認具殺傷力，有內政部
    警政署刑事警察局97年9月16日刑鑑字第0970136007號槍彈
    鑑定書1份在卷可稽（97年度偵字第13275號卷第6至8頁）；
    復有證人甲○○、王偉德、林春松等人於警詢中之證述可參
    ，足認被告於警詢、偵訊及本院準備程序與審理中之自白與
    事實相符，堪以採信。從而，本件事證明確，被告前開犯行
    堪以認定，應依法論科。
二、按持有槍、彈罪，其持有之繼續為行為之繼續，而非狀態之
    繼續，亦即一經意圖犯罪而持有槍枝，該罪雖告成立，但其
    完結，須繼續至持有行為終了之時為止（最高法院79年度臺
    非字第264號判決可資參照）。次按，繼續犯之犯罪行為繼
    續實施之中，期間法律縱有變更，但其行為既繼續實施至新
    法施行以後，自無行為後法律變更之可言（最高法院28年度
    上字第733號判例意旨參照）。故而，被告開始持有制式手
    槍及子彈之時間，雖係在94年2月2日修正公布之刑法施行（
    95年7月1日）前，然其持有之行為繼續至97年8月24日發生
    走火槍擊事件為警查獲時，其持有行為之終了既在刑法修正
    公布施行後，自無行為後法律變更可言，應逕行適用95年7
    月1日開始施行之修正後刑法之規定予以論處。
三、核被告丁○○所為，係違反槍砲彈藥刀械管制條例第8條第4
    項之非法寄藏可供發射子彈具有殺傷力之改造手槍罪、同法
    第12條第4項之非法持有子彈罪。被告以一持有之行為，同
    時觸犯非法寄藏可供發射子彈具有殺傷力之改造手槍罪及非
    法持有子彈罪，為想像競合犯，應依刑法第55條之規定，從
    一較重之非法寄藏可供發射子彈具有殺傷力之改造手槍罪處
    斷。爰審酌被告明知未經許可不得受寄藏手槍及子彈，竟受
    其友人楊哲銘(已歿)之囑託受寄藏槍彈，並擁槍自重，且任
    意攜帶槍彈上街，並因把玩槍枝而走火擊發誤傷友人，顯見
    其所攜帶之槍彈均隨時上膛，有危害社會治安之疑慮，另審
    酌其於受寄藏上開槍、彈期間未將系爭槍彈供非法使用，犯
    罪情節尚非重大，念被告對於持有槍彈部分始終坦承犯罪，
    態度尚稱良好等一切情狀，量處如主文所示之刑，並就併科
    罰金部分諭知易服勞役之折算標準。扣案之仿BERETTA廠M9
    型半自動手槍製造之改造手槍1枝（含彈匣1個，槍枝管制編
    號0000000000），係槍砲彈藥刀械管制條例第4條第1項第1
    款所稱之槍砲，依同條例第5條之規定，非經中央主管機關
    許可不得製造、販賣、運輸、持有及轉讓，均係違禁物，應
    依刑法第38條第1項第1款規定宣告沒收。
據上論斷，應依刑事訴訟法第299條第1項前段，槍砲彈藥刀械管
制條例第8條第4項、第12條第4項，刑法第11條前段、第42條第3
項前段、第55條、第38條第1項第1款，判決如主文。
本案經檢察官丙○○到庭執行職務。
中    華    民    國    99    年    4     月    1     日
                  刑事第一庭  審判長法  官  夏金郎
                                    法  官  林勝利
                                    法  官  鄭銘仁
以上正本證明與原本無異。
如不服本判決應於收受本判後10日內向本院提出上訴書狀，並應
敘述具體理由。其未敘述上訴理由者，應於上訴期間屆滿後20日
內向本院補提理由書狀（均須按他造當事人之人數附繕本）「切
勿逕送上級法院」。
                                    書記官  郭勝華
中    華    民    國    99    年    4     月    6     日
附記：
槍砲彈藥刀械管制條例第8條
未經許可，製造、販賣或運輸鋼筆槍、瓦斯槍、麻醉槍、獵槍、
空氣槍或第 4 條第 1 項第 1 款所定其他可發射金屬或子彈具
有殺傷力之各式槍砲者，處無期徒刑或 5 年以上有期徒刑，併
科新臺幣 1 千萬元以下罰金。
未經許可，轉讓、出租或出借前項所列槍枝者，處 5 年以上有
期徒刑，併科新臺幣 1 千萬元以下罰金。
意圖供自己或他人犯罪之用，而犯前二項之罪者，處無期徒刑或
 7 年以上有期徒刑，併科新臺幣 1 千萬元以下罰金。
未經許可，持有、寄藏或意圖販賣而陳列第 1 項所列槍枝者，
處 3 年以上10 年以下有期徒刑，併科新臺幣 700 萬元以下罰
金。
第 1 項至第 3 項之未遂犯罰之。
槍砲彈藥刀械管制條例第12條
未經許可，製造、販賣或運輸子彈者，處 1 年以上 7 年以下有
期徒刑，併科新台幣 500 萬元以下罰金。
未經許可，轉讓、出租或出借子彈者，處 6 月以上 5 年以下有
期徒刑，併科新台幣 300 萬元以下罰金。
意圖供自己或他人犯罪之用，而犯前二項之罪者，處 3 年以上
10 年以下有期徒刑，併科新台幣 700 萬元以下罰金。
未經許可，持有、寄藏或意圖販賣而陳列子彈者，處 5 年以下
有期徒刑，併科新台幣 300 萬元以下罰金。
第 1 項至第 3 項之未遂犯罰之。

司法院資訊處製作；財團法人民間司法改革基金會備份。
